臺灣臺南地方法院刑事判決
109年度訴字第1537號
公  訴  人  臺灣臺南地方檢察署檢察官
被      告  徐沅觀




選任辯護人  張簡宏斌律師(法扶律師)
被      告  林鵬瑋





選任辯護人  王思舜律師（法扶律師）
被      告  林宥安（原名林翰謙）



選任辯護人  黃信豪律師（法扶律師）
            高華陽律師（法扶律師）    
被      告  林思維   男(民國00年0月00日生)




選任辯護人  林士龍律師
            彭大勇律師
            郭栢浚律師
被      告  蘇紹章  



選任辯護人  莊美貴律師（法扶律師）
上列被告等因違反槍砲彈藥刀械管制條例案件，經檢察官提起公
訴（109年度偵字第8453號），本院判決如下：
    主  文
徐沅觀犯非法持有具殺傷力之非制式槍枝罪，處有期徒刑肆年，
併科罰金新臺幣拾萬元，罰金如易服勞役，以新臺幣壹仟元折算
壹日。
林鵬瑋犯非法持有具殺傷力之非制式槍枝罪，累犯，處有期徒刑
參年陸月，併科罰金新臺幣伍萬元，罰金如易服勞役，以新臺幣
壹仟元折算壹日。
林宥安犯非法寄藏具殺傷力之非制式槍枝罪，處有期徒刑參年拾
月，併科罰金新臺幣捌萬元，罰金如易服勞役，以新臺幣壹仟元
折算壹日。
林思維犯非法持有具殺傷力之非制式槍枝罪，處有期徒刑壹年，
併科罰金新臺幣參萬元，罰金如易服勞役，以新臺幣壹仟元折算
壹日。緩刑參年，並應於本判決確定之日起貳年內，接受法治教
育陸小時，並向檢察官指定之政府機關、政府機構、行政法人、
社區或其他符合公益目的之機構或團體，提供壹佰貳拾小時之義
務勞務，緩刑期間付保護管束。
蘇紹章犯非法持有具殺傷力之非制式槍枝罪，累犯，處有期徒刑
貳年，併科罰金新臺幣肆萬元，罰金如易服勞役，以新臺幣壹仟
元折算壹日。
扣案之非制式手槍壹支（含彈匣壹個，槍枝管制編號:000000000
0號）沒收之。
    事  實
一、黃翰羣(所涉違反槍砲彈藥刀械管制條例部分，由檢察官另
    行偵辦，目前通緝中)前因積欠蘇紹章新臺幣（下同）8萬元
    債務無法償還，遂與蘇紹章協商以槍枝作為抵押，而黃翰羣
    與徐沅觀、林鵬瑋、林宥安（原名林翰謙）、林思維、蘇紹
    章均明知具有殺傷力之改造槍枝，為槍砲彈藥刀械管制條例
    所定之管制物品，非經主管機關許可，不得無故持有、寄藏
    ，竟分別基於持有、寄藏可發射子彈具有殺傷力槍枝之犯意
    ，於民國109年3月19日下午6時30分許，先由黃翰羣將以白
    色塑膠袋包裝之具殺傷力非制式手槍1支（含彈匣1個，槍枝
    管制編號：0000000000號）放在臺南市○○區○○路000巷00號
    住處門口櫃子，黃翰羣再連絡徐沅觀前來拿取，徐沅觀取得
    並持有上開槍枝後，本欲持之前往臺南市○○區○○路00巷00號
    林宥安住處放置，然因林宥安表示住處外有警察徘徊，徐沅
    觀遂於109年3月20日凌晨1至3時許間之某時將槍枝持往臺南
    市○○區○○路000巷0號林鵬瑋住處，交予林鵬瑋，俟後林鵬瑋
    又依徐沅觀指示，於相隔約1小時後（即凌晨1至3時許間之
    某時後約1小時）將槍枝放置林宥安位在臺南市○○區○○路00
    巷00號住處之房間內，由林宥安寄藏保管之；再由黃翰羣聯
    繫穆文彬（是否涉有違反槍砲彈藥刀械管制條例罪嫌，宜由
    檢察官另行偵辦），由穆文彬偕同林思維於109年3月21日晚
    上10時許，前往林宥安前開住處，由穆文彬拿取上開槍枝後
    轉交與林思維保管；另方面，蘇紹章則聯絡友人請託不知情
    之陳佑軒（所涉違反槍砲彈藥刀械管制條例部分，業經檢察
    官以109年度偵字第6041號為不起訴處分確定）於109年3月2
    2日晚上11時許，騎乘車牌號碼000-0000號普通重型機車，
    前往臺南市○○區○○路0段000號TOYOTA營業所前，陳佑軒並依
    蘇紹章友人指示將機車打開置物箱並停放在該處後隨即離去
    ，穆文彬則再聯絡林思維，於109年3月22日晚上11時許，前
    往臺南市○○區○○路0段000號前，將上開槍枝放入陳佑軒停放
    機車之置物箱內後離去，以此法使上開槍枝置於蘇紹章之實
    力支配下。而陳佑軒嗣於109年3月22日晚上11時5分許，騎
    乘上開機車至臺南市○○區○○路0段000號統一便利超商等待蘇
    紹章時，因形跡可疑，為警盤查，並得其同意搜索後，在該
    機車置物箱內扣得上開槍枝而查獲。
二、案經臺南市政府警察局永康分局報告臺灣臺南地方檢察署檢
    察官偵查起訴。
    理  由
壹、證據能力部分
一、關於本院109年度聲監續字第234號通訊監察譯文之證據能力
    :
    被告林鵬瑋、林宥安及其等辯護人均爭執上開譯文之證據能
    力，認警方係於109年3月29日製作譯文時已知悉內容，卻於
    109年4月6日始向法院聲請認可，不符合通訊保障及監察法
    第18條之1於發現後7日內陳報法院之要件，認無證據能力。
    按依通保法第18條之1第1項之規定，另案監聽所取得之內容
    有無證據能力，係採「原則排除、例外容許」之立法體例。
    該條項但書所定另案監聽內容得作為證據之要件有二，即實
    質要件係以「重罪列舉原則」（通保法第5條第1項所列各款
    之罪），或非屬重罪但「與本案具有關連性之犯罪」（輕罪
    ）者為限，並輔以於發現後7 日內補行陳報法院審查認可為
    程序要件。而所謂「另案」，係相對於「本案」，依通保法
    施行細則第16條之1第1項規定，乃指與原核准進行通訊監察
    之監察對象或涉嫌觸犯法條不同者而言。另鑑於執行通訊監
    察時，該對話內容是否屬其他犯罪，或僅為無關之日常生活
    對話，往往非立即可以判別，尤其涉及犯罪密語、代號時，
    更需勾稽前後文脈或比對其他事證方能知悉，故通保法施行
    細則第16條之1第2項明定通保法第18條之1第1項所稱之「發
    現後」7 日內，係自執行機關將該內容作成譯文並綜合相關
    事證研判屬其他案件之內容，報告檢察官時起算。卷查，本
    案核發通訊監察書准予進行通訊監察之對象為林宥安（即林
    翰謙），監聽電話為0000000000，是於執行上開門號通訊監
    察過程中所取得有關被告林宥安涉嫌本案犯行之監聽內容，
    固屬另案監聽。惟被告林宥安所涉者為通保法第5條第1項第
    1 款之罪，且執行機關臺南市政府警察局第一分局於進行上
    開通訊監察時，於109年3月29日製作譯文發現其另涉嫌本案
    違反槍砲彈藥刀械管制條例案件，即綜合研判後於109年4月
    1 日向臺灣臺南地方檢察署陳報，於109年4月6 日申請本院
    認可，並經本院予以核可，有臺灣臺南地方檢察署109年4月
    6日函、臺南市政府警察局第一分局通訊監察執行報告、通
    訊監察書暨電話附表、本院認可函在卷可稽（聲監卷二第5
    至15頁、63頁），依前開說明，該監聽內容自得為本案之證
    據。
二、其餘本判決引為判斷基礎之傳聞陳述，檢察官、被告徐沅觀
    、林鵬瑋、林宥安、林思維、蘇紹章及其等辯護人均同意作
    為證據使用，且本院於審理時逐一提示並告以要旨，當事人
    均未於言詞辯論終結前聲明異議，本院審酌該等證據作成時
    情況，並無違法或不當取證，亦無顯不可信或證明力過低，
    而均認為適當，依刑事訴訟法第159條之5規定，具證據能力
    。
三、其餘本判決引用之非供述證據，均依法定程序取得，經合法
    調查程序，與待證事實間復具相當關聯性，無不得為證據之
    情形，依刑事訴訟法第158條之4反面解釋，均有證據能力。
貳、認定犯罪事實所憑證據及理由:
一、訊據被告林思維、蘇紹章均就上開犯罪事實坦認不諱，被告
    徐沅觀、林鵬瑋雖均坦承有上開收受並交付白色塑膠袋狀物
    及被告林宥安坦承有同意將白色塑膠袋狀物放置其房間之事
    實，惟均矢口否認有何非法持有或寄藏槍枝犯行，各自辯解
    如下:
㈠、被告徐沅觀辯稱:我不知道扣案槍枝是否就是我當初拿的那包
    東西，也不知道我拿的那包東西是槍枝，當初黃翰羣交代不
    能打開，我以為他是要我幫忙他面交貨物，因為那陣子歸仁
    分局在找我，我車上有刀子、棍棒，林宥安和林鵬瑋的對話
    紀錄應該是在講我要將棍棒、刀移到林鵬瑋那邊放云云。其
    辯護人則以:被告徐沅觀始終否認知悉轉交之物為槍枝，且
    證人林思維亦僅猜測袋中之物為槍枝，顯無法推認被告徐沅
    觀主觀知悉該白色塑膠袋内容物為槍枝；再者，對話紀錄或
    譯文中僅提及「東西」，且林宥安受領該「東西」後，提及
    「反正沒犯法」、「警察也拿我沒辦法」等語，顯然亦不知
    袋狀物為何，則僅立於轉交角色之被告徐沅觀更是無從知悉
    ；至被告徐沅觀雖曾有槍砲前科，然不足已推認其知悉該袋
    狀內容物為槍枝，請為無罪諭知等語。
㈡、被告林鵬瑋辯稱:我當時在睡覺，徐沅觀拿一包白色塑膠袋給
    我，說黃翰羣交代不能打開，叫我直接拿去林宥安家放就好
    ，我不知道徐沅觀交給我的是什麼東西云云。其辯護人則以
    :徐沅觀前後均表示黃翰羣交代不能打開包裝，其對黃翰羣
    交付之白色塑膠袋內容物為何顯不知情，則僅與徐沅觀聯繫
    之被告林鵬瑋更是無從得知該內容物為何，且被告林鵬瑋已
    不斷強調係基於對朋友之禮貌與尊重，未打開該白色塑膠袋
    ，則其主觀上並無該物係違禁品之認識；另依被告林鵬瑋與
    林宥安之對話內容亦僅提及「警察在外巡邏」、「唉」等言
    語，無從證明被告林鵬瑋知悉或可推知該物為何，檢察官舉
    證未達毫無合理懷疑程度，請為無罪諭知等語。
㈢、被告林宥安辯稱:徐沅觀有打給我說黃翰羣說要把東西放我這
    裡，我想說應該是寄放球棒，我怕被我爸罵，我才跟徐沅觀
    說不要拿來，我家附近有警察在繞，徐沅觀就說要先拿給林
    鵬瑋，林鵬瑋打電話說要拿東西給我時，我正在睡覺，我起
    床看到房間桌下有一包白色塑膠袋，我就去上班了，我沒問
    是什麼東西，也沒看內容，後來不知道這包東西怎麼被人拿
    走的，當天我回家剛好遇到林思維，我才想說是他拿走的云
    云。其辯護人則以:通訊監察譯文並未明確提到要交付什麼
    東西，也沒提到要躲警察的原因，且屬於違禁物的品項、種
    類眾多，縱使猜測為違禁物，亦不能逕認主觀上已認知袋狀
    物為槍枝，且依臉書對話紀錄，被告林宥安表示自己未犯法
    ，顯然其主觀確實不知所拿到之袋狀物為槍枝，請為無罪判
    決等語。
二、經查:
㈠、黃翰羣係因積欠被告蘇紹章8萬元，遂與被告蘇紹章約定將槍
    枝抵押與被告蘇紹章，再經被告蘇紹章聯繫友人請託不知情
    之陳佑軒於109年3月22日晚上11時許，騎乘車牌號碼000-00
    00號普通重型機車，前往臺南市○○區○○路○段000號TOYOTA營
    業所前，並依指示將機車打開置物箱並停放在該處後離去，
    等待黃翰羣指示之人將本案槍枝放入該機車置物箱內，嗣被
    告林思維即於同日晚上11時許與穆文彬一同駕車前往上址，
    由被告林思維將白色塑膠袋所包裝之本案槍枝放入前開機車
    置物箱離去後，陳佑軒又將機車騎至臺南市○○區○○路○段000
    號統一便利超商前等候被告蘇紹章，惟陳佑軒因形跡可疑，
    遭警方趨前盤查，並得其同意搜索車牌號碼000-0000號普通
    重型機車，在其機車置物箱內扣得上開槍枝1支等情，業據
    被告蘇紹章、林思維於警詢、偵查及本院審理時供認在卷（
    警卷第31至35頁、37至41頁，偵卷一第3頁正反面、15至21
    頁、26頁正反面，本院卷二第347至353頁），核與證人陳佑
    軒、穆文彬警詢之證述大致相符（警卷43至46頁，偵卷一第
    36至37頁，本院卷一第245至256頁），並有監視器錄影畫面
    截圖照片44張、臺南市政府警察局永康分局扣押物品清單在
    卷可參（警卷第67至91頁，偵卷一第32頁）。而該扣案槍枝
    （含彈匣1個，槍枝管制編號:0000000000號）經送鑑定結果
    ，認係非制式手槍，由仿GLOCK廠17型手槍外型製造之槍枝
    ，組裝已貫通之金屬槍管而成，擊發功能正常，可供擊發適
    用子彈使用，認具殺傷力等情，亦有內政部警政署刑事警察
    局109年7月20日刑鑑字第1090031935號鑑定書附卷可憑（偵
    卷三第89頁）。是被告林思維、蘇紹章前揭任意性自白與事
    實相符，堪值採信。
㈡、本件以白色塑膠袋包裝之扣案槍枝，經警方追查溯源後，係
    由被告徐沅觀依黃翰羣指示前往臺南市○○區○○路000巷00號
    其住處門口櫃子拿取後，再由被告徐沅觀轉交與被告林鵬瑋
    ，被告林鵬瑋再放置於被告林宥安位在臺南市○○區○○路00巷
    00號住處，再由被告林思維前往被告林宥安住處拿取後，放
    入前開機車置物箱內，過程未遭掉包或更換包裝，有下列證
    據可資認定:
1 、被告林思維於109年3月31日警詢時供稱:扣案槍枝是黃翰羣
    叫我去林宥安家拿的，說要拿給蘇紹章作抵押，我於109年3
    月21日晚上10時許去林宥安家拿到槍後都放在我車上（警卷
    第32至34頁）；於本院審理時證稱:是黃翰羣聯絡穆文彬，
    穆文彬再聯絡我，說要拿東西給蘇紹章，我就陪同穆文彬一
    起去林宥安家拿扣案槍枝，是穆文彬先下車進去林宥安家拿
    了1包塑膠提袋裝的東西，後來穆文彬請我進去，就在客廳
    把這包東西拿給我，裡面有一群人，當時林宥安也在場，穆
    文彬說東西要先放我車上，隔天要交給蘇紹章，我拿到這包
    東西隔一天就拿去放機車置物箱，沒有更換過包裝，也沒有
    調包等語（本院卷二第287至299頁）。
2 、被告林宥安於109年4月1日警詢時供稱:因為永康分局查獲1
    把槍枝，我朋友說與我有關，所以我主動說明，是林鵬瑋打
    電話給我說要拿東西過來給我，他就直接拿到我家我房間的
    地上，我起床後就看到一個白色袋子在地上，隔天林思維就
    到我家來拿，我有看到林思維拿走林鵬瑋放在我家那個白色
    袋子的東西等語（警卷第15至16頁）。
3 、被告林鵬瑋於109年4月5日警詢時供稱:因為永康分局查獲1
    把槍枝，我朋友說與我有關，所以我主動說明，是徐沅觀打
    電話給我，說要拿一包東西給我，那包東西是白色袋子裝，
    徐沅觀直接拿到我家外面給我，叫我晚點再將那包東西拿給
    林宥安，我約凌晨時就拿去林宥安家他的房間地上等語（警
    卷第9至12頁）。
4 、被告徐沅觀於109年4月6日警詢時供稱:因為永康分局查獲1
    把槍枝，我朋友說與我有關，所以我主動說明，是黃翰羣打
    電話給我要我去他家門口櫃子拿一個白色袋子裝的東西，麻
    煩我拿給林宥安，我後來就拿給林鵬瑋請他轉交給林宥安等
    語（警卷第4頁）。
    由上可知，本件警方係依上開被告林思維之供詞往前溯源追
    查、釐清扣案槍枝來源，被告林宥安、林鵬瑋、徐沅觀亦均
    明確知悉警方係針對扣案白色塑膠袋內裝之槍枝一事進行調
    查，其等未曾就所轉交、保管之物是否即為該白色袋狀物一
    節有何爭執，且被告林思維取得該白色袋狀物後未曾更換或
    調包，其放置在機車置物箱內之白色袋狀物，與被告林宥安
    、林鵬瑋、徐沅觀等人前揭警詢所稱受黃翰羣指示轉交、保
    管之物外觀均同，足見應為同一物，此部分客觀事實，堪先
    認定。
㈢、而依據被告林宥安、林鵬瑋、徐沅觀前揭辯解，可知本件爭
    點在於:被告林鵬瑋、徐沅觀對於所持有轉交之白色塑膠袋
    內有管制槍枝一節，有無主觀上之認識?被告林宥安就林鵬
    瑋放置其住處房間內之白色塑膠袋內有管制槍枝一節，有無
    主觀上之認識?茲敘如下:
1 、本件裝有扣案槍枝之白色塑膠袋，於移轉過程中，未曾遭人
    更動包裝及內容物，此業如前述，而被告林思維案發時年僅
    19歲、無任何前科，有臺灣高等法院被告前案紀錄表在卷可
    參（本院卷一第37頁），據其審理時所證:那包東西摸起來
    的感覺跟重量可能是槍枝，而且穆文彬有說黃翰羣交代不能
    看，黃翰羣會這樣說應該就是違法的事，摸起來跟重量感覺
    就像是槍枝等語（本院卷二第291至294頁），可知該包物品
    有一定重量且質地堅硬，僅依直接接觸之觸感即可猜測內為
    槍枝，再佐以該物既經黃翰羣特意交代不許查看，依被告林
    思維對黃翰羣之認知，已更能篤定該包物品應即非法槍枝，
    縱使被告林思維未曾打開查看，亦對該內容物為槍枝一節，
    已有相當程度之懷疑及認知。
2 、而被告徐沅觀、林鵬瑋均曾直接經手該白色袋狀物，業如前
    述，被告徐沅觀並於審理時供稱:白色袋子裡面的東西偏硬
    ，約2至3杯600CC飲料的重量等語在卷（本院卷二第333頁）
    ，且被告徐沅觀曾有非法持槍之前案紀錄，此有臺灣高等法
    院被告前案紀錄表在卷可參（本院卷一第19頁），則其對於
    槍枝之敏感度當更甚於被告林思維、林鵬瑋。是被告徐沅觀
    、林鵬瑋既然均曾親自觸摸該白色袋狀物，依前所述，年紀
    甚輕且毫無任何前科之被告林思維都能藉由拿取該白色袋狀
    物之感知而懷疑內為槍枝，衡情，已非初出社會又非毫無任
    何前科紀錄之被告徐沅觀、林鵬瑋，當更能自該袋狀物之質
    地、重量、大小、手感等情，研判內為槍枝。再者，被告徐
    沅觀、林鵬瑋與黃翰羣均係朋友關係，被告徐沅觀於警詢、
    偵查、本院準備程序時供稱:「黃翰羣跟我說不要打開」、
    「我有跟林鵬瑋講說黃翰羣表示不能看裡面的東西」、「黃
    翰羣叫我要保持原狀，他一直說他包裝好了，叫我不要打開
    ，它會散掉」（警卷第5頁，偵卷三第80至81頁，本院卷二
    第26頁）、被告林鵬瑋亦迭次表示:「徐沅觀說是黃翰羣要
    給人家的，叫我顧好，跟我說不要打開」、「徐沅觀交代我
    再拿給林宥安，叫我不要打開看」等語在卷（警卷第11至12
    頁，本院卷一第156頁），其等所接收到之訊息均與被告林
    思維之認知相同，即黃翰羣交代不許打開查看該白色塑膠袋
    內之物，則該內容物顯不可告人，依被告徐沅觀、林鵬瑋與
    黃翰羣之交情，及其等直接觸及該白色袋狀物之質地、重量
    等情，當更可與違禁物槍枝作一定連結。
3 、又警方係因偵辦被告林宥安、徐沅觀等人涉嫌違反組織犯罪
    防制條例等案時，對被告林宥安所持用之0000000000門號實
    施監聽，進而發現被告林宥安與林鵬瑋於109年3月20日凌晨
    1時1分許之對話內容涉及槍枝，其等對話內容如下（偵卷三
    第56頁）:
發話者 對話內容 林宥安 喂 林鵬瑋 幹嘛 林宥安 阿觀現在要拿東西去你家 林鵬瑋 唉（嘆氣） 林宥安 要不然齁，剛剛外面有警察仔原本要進來 林鵬瑋 蛤 林宥安 我家啦，剛有警察原本要進來啦 林鵬瑋 怎麼說 林宥安 我不知道阿 林鵬瑋 喔，好啦好啦 林宥安 他現在要移過去 林鵬瑋 嗯，好 林宥安 嗯 
    復比對被告徐沅觀於同日凌晨0時59分許與被告林鵬瑋間之 
    臉書對話訊息如下（偵卷三第61頁）:
發話者 對話內容 徐沅觀 在哪  我移東西過去  快回  剛剛不知道殺小 林鵬瑋（臉書暱稱:霍爾，下同） 嗯嗯  到了跟我說 徐沅觀 （貼圖）  到了  門口 林鵬瑋 嗯嗯 
    由以上對話可知，被告徐沅觀本擬將該「東西」交予被告林
    宥安，惟因被告林宥安住處外有警方徘徊，始暫先將「東西
    」交予被告林鵬瑋，雙方對此均知甚明，且被告林鵬瑋亦於
    審理時坦認上開對話所指「東西」即本案白色塑膠袋之物等
    情在卷（本院卷二第337頁），被告林宥安亦於審理時坦認:
    徐沅觀跟我說黃翰羣說東西要放我這裡，我想說應該又是球
    棒，我才跟徐沅觀說不要拿過來，我家附近有警察在繞，徐
    沅觀就說要先拿給林鵬瑋，才會有那些通話紀錄等語在卷（
    本院卷二第343頁）。是足見被告徐沅觀、林鵬瑋、林宥安
    係為交付本案白色塑膠袋所裝之物而有上開對話無誤。又警
    方係因監聽上開對話內容，依據被告林宥安通話時之語氣緊
    張、急促，及警方多年偵辦槍砲案之經驗，研判其等所指「
    東西」應為槍枝，此有臺南市政府警察局第一分局109年4月
    1日通訊監察執行報告在卷可參（聲監卷二第7至11頁）。此
    外，警方確實於109年3月22日晚上11時5分許，在陳佑軒機
    車置物箱內查獲本件白色塑膠袋裝之扣案槍枝，進而往前追
    溯得知被告林思維係於前日即109年3月21日晚上10時許前往
    被告林宥安住處拿取該包物品並於翌（22）日晚上11時許放
    入陳佑軒之機車置物箱內，核與上開被告徐沅觀、林鵬瑋、
    林宥安於109年3月20日凌晨對話提及「移東西」之時點密接
    ，適足以印證警方研判前揭譯文所指「移東西」係有關槍枝
    等情，確與經驗常情無違。準此，被告徐沅觀、林鵬瑋、林
    宥安雖均於本院審理時均表示不清楚該白色塑膠袋內容物為
    何，然自其等上開對話內容可知，其等刻意僅以「東西」隱
    晦暗示該物，並未進一步追問、說明該「東西」為何，顯然
    彼此就該「東西」係不能在電話中明白透露之物，均心知肚
    明，無須多言，且該「東西」本欲由被告徐沅觀移交予被告
    林宥安，然因被告林宥安住處外有警方徘徊，為避免警方查
    緝，始由被告徐沅觀暫先移給被告林鵬瑋，再由被告林鵬瑋
    伺機移至被告林宥安住處，顯見被告徐沅觀、林鵬瑋、林宥
    安對該「東西」係屬違禁物，確有相當程度之認知。
4 、至被告徐沅觀雖辯稱以為黃翰羣係要其幫忙面交貨物、其與
    林鵬瑋之對話內容應指要將車上之棍棒、刀移至林鵬瑋那放
    置云云。然被告徐沅觀前於警詢及偵查中均未曾表示黃翰羣
    係請託其代為面交貨物，且依上開被告徐沅觀、林鵬瑋、林
    宥安間之對話內容可知，被告徐沅觀係刻意避開警方而於凌
    晨時分先將該物品交予被告林鵬瑋，再囑咐被告林鵬瑋交予
    被告林宥安，以如此迂迴、刻意迴避警方之方式轉交該物，
    顯見所交付之物品並不單純，其辯稱以為代為面交貨物云云
    ，自非可採。又被告林鵬瑋已於審理時供稱其與被告徐沅觀
    上開對話所提及「移東西」即指交付本件白色塑膠袋物品等
    情無誤（本院卷二第337頁），且被告徐沅觀於警詢及偵查
    中亦均表示該物品原欲直接交予被告林宥安，惟因故始先交
    予被告林鵬瑋，再由被告林鵬瑋轉交被告林宥安等情在卷（
    警卷第4頁，偵卷三第80頁），足與上開被告徐沅觀、林鵬
    瑋間之臉書對話及被告林宥安與林鵬瑋間之監聽譯文內容相
    互勾稽核實。則被告徐沅觀又改稱上開對話所指「移東西」
    係指移刀子、棍棒云云，顯刻意混淆事實，不足採信。
5 、被告林鵬瑋雖辯稱其未打開該白色塑膠袋，對內容物毫不知
    情云云。然如前所述，被告林宥安於通話中已告知被告林鵬
    瑋因其住處外有警方徘徊，故被告徐沅觀擬將該物品先交予
    被告林鵬瑋，被告林鵬瑋於電話中僅唉嘆一聲，並未追問何
    以要「拿東西」、「移過去」之詳情，顯然已知被告徐沅觀
    所欲移交之物係屬違禁物；又一般常見之違禁物無非槍枝、
    毒品，被告徐沅觀將該物移交被告林鵬瑋後，被告林鵬瑋既
    然已實際見聞且觸及該物品，該物品又僅以白色塑膠袋包裝
    ，顯然無須刻意打開查看，即可依其重量、外形、質地、觸
    感，輕易知悉該包物品即為槍枝而非毒品或其他違禁物。是
    被告林鵬瑋所辯毫不知情云云，應非可採。
6 、另被告林宥安辯稱其住處房間曾有黃翰羣寄放之球棒，故其
    以為本次黃翰羣亦要寄放球棒，因恐遭家人責罵，且附近有
    警察在繞，始拒絕收受一節。經查:
⑴、被告林宥安雖另案於109年3月25日為警在其住處搜索扣得子
    彈1顆、棍棒等物，然其當時警詢供稱該子彈1顆係黃翰羣所
    寄放，其餘棍棒係其防身所用之物等語在卷（聲監卷二第32
    頁），並未表示棍棒亦為黃翰羣所寄放，則其事後於本案時
    供稱黃翰羣曾將球棒寄放其住處云云，已難採信。
⑵、再者，球棒係日常生活常見之物，並非法所查禁之違禁物，
    亦無不可告人或閃避警方查緝而於凌晨時分緊急移交之必要
    ，惟被告林宥安於前揭與被告林鵬瑋之對話中，明顯係為規
    避警方查緝，始由被告徐沅觀暫先將該「東西」移交予被告
    林鵬瑋，顯然被告林宥安亦明知被告徐沅觀原擬移交其保管
    之物品係非屬球棒之違禁物。
⑶、又被告林鵬瑋在收受被告徐沅觀交付之該物品後1小時即109
    年3月20日凌晨1至3時間之某時後約1小時，旋將該物拿至被
    告林宥安住處房間藏放，被告林宥安於當日上午即已見被告
    林鵬瑋放置之該物係以白色塑膠袋包裝，形體顯與長條狀之
    棍棒不同，亦與常見之違禁物毒品外觀明顯不同，竟仍同意
    保管至被告林思維前來拿取，則其對於該包違禁物非屬棍棒
    、毒品，知所甚明。
⑷、依據被告林宥安與林鵬瑋間之對話內容，其等就被告徐沅觀
    於凌晨時分欲緊急移交何物、移交緣由等情，言語閃爍、隱
    晦其詞，均未進一步確認即達合意，顯對於被告徐沅觀擬移
    交之東西為何，均心中有譜，且警方依偵辦槍砲案件之經驗
    判斷其等所稱「拿東西」、「移過去」應指移槍，而其等所
    欲移交之物品，事後證明確為槍枝，與警方之研判吻合，則
    被告林宥安既然會以「移過去」之話語向被告林鵬瑋傳達被
    告徐沅觀欲交付某物之意，顯然對該「東西」係指違禁物槍
    枝，確有主觀上之認知。況據被告徐沅觀之供述可知，扣案
    白色塑膠袋狀物係黃翰羣委由其交予被告林宥安，其因故始
    交付被告林鵬瑋並囑其交予被告林宥安。茲以扣案槍枝係政
    府嚴予查禁之物，非法持有所涉刑責不輕，此為眾所皆知之
    事，被告徐沅觀、林鵬瑋、林宥安與黃翰羣均係朋友關係，
    黃翰羣既然膽敢將所欲交付他人質押之扣案槍枝暫先交予被
    告林宥安保管，毫不畏懼遭被告林宥安舉報或出賣，顯見彼
    此存有特別信賴關係，始會基於信任而指示被告徐沅觀將該
    扣案槍枝放至被告林宥安所居住支配之房間，等候他人前往
    拿取，則被告林宥安對黃翰羣欲其暫為保管之物為何，實難
    諉稱毫不知情。
7 、至被告林宥安於109年3月20日晚上11時57分許，與被告徐沅
    觀之臉書對話中，雖曾表示「反正沒犯法沒怎樣」、「警察
    也拿我沒辦法」等語（偵卷三第63頁），然審諸該次對話內
    容係被告徐沅觀向被告林宥安提及其另案做筆錄、槍砲案件
    開庭之事，被告林宥安始為上開表示，兩人均未提及本案移
    交之「東西」，則被告林宥安所稱沒犯法等情，即無法排除
    係針對被告徐沅觀所述另案而發言，尚難憑此為其本案欠缺
    主觀犯意之有利認定，附此敘明。
㈣、綜上所述，被告徐沅觀、林鵬瑋、林宥安對於所持有交付或
    保管之白色袋狀物內為管制槍枝一節，均有主觀上之認知，
    其等辯稱毫不知情云云，均非可採。　　　　
㈤、關於被告徐沅觀、林鵬瑋、林宥安、林思維、蘇紹章持有或
    保管扣案槍枝之時間認定:
　　被告林思維係於109年3月21日晚上10時許至被告林宥安住處
    取得本件扣案槍枝，並於翌（22）日晚上11時許將扣案槍枝
    放入不知情之陳佑軒所騎機車置物箱內，此業據被告林思維
    供陳在卷（警卷第32頁，本院卷二第297頁），且警方係於
    同日晚上11時5分許即查獲扣案槍枝。則被告林思維持有扣
    案槍枝之時點為109年3月21日晚上10時至22日晚上11時許，
    被告蘇紹章利用不知情之陳佑軒持有扣案槍枝之時點為109
    年3月22日晚上11時至11時5分許。另被告徐沅觀於警詢時供
    稱:我在當天下午6時30分許拿走黃翰羣交代的東西後，半夜
    3點前就直接拿去林鵬瑋家交給他等語（警卷第4頁），被告
    林鵬瑋於偵查中供稱:監聽譯文中是林宥安說警察原本要進
    來，黃翰羣叫徐沅觀拿東西過來我家，我再拿東西給林宥安
    ，我過一個小時就把東西拿去給林宥安等語（偵卷三第66頁
    ）。以此對照被告林宥安與林鵬瑋間之通話譯文時間為109
    年3月20日凌晨1時1分許，被告徐沅觀以臉書通訊軟體向被
    告林鵬瑋表示要移東西過去之時間為109年3月20日凌晨0時5
    9分許，可知被告徐沅觀應係109年3月19日下午6時30分許取
    得扣案槍枝後，於翌（20）日凌晨3時前之某時許將該扣案
    槍枝交予被告林鵬瑋，被告林鵬瑋則於109年3月20日凌晨3
    時前之某時許取得扣案槍枝後約隔1小時再將該槍枝移置被
    告林宥安住處房間內。準此，被告徐沅觀持有扣案槍枝之時
    點為109年3月19日下午6時30分許至翌（20）日凌晨3時許前
    之某時許，被告林鵬瑋持有扣案槍枝之時點為109年3月20日
    凌晨3時前之某時許至相隔1小時後之某時許，被告林宥安則
    自被告林鵬瑋將扣案槍枝移置其住處房間後迄被告林思維於
    109年3月21日晚上10時許前往拿取該扣案槍枝之期間，均保
    管扣案槍枝。
三、綜據上述，被告蘇紹章、林思維、林鵬瑋、徐沅觀持有扣案
    具殺傷力槍枝及被告林宥安曾保管扣案具殺傷力槍枝之犯行
    ，均事證明確，應依法論科。
四、論罪科刑:　　
㈠、被告5人行為後，槍砲彈藥刀械管制條例第4、7、8條之規定
    ，業於109年6月10日修正公布，並於同年月12日施行，修正
    後槍砲彈藥刀械管制條例第4條第1項第1款之槍砲定義及同
    條例第7條均新增「制式或非制式」槍砲，修法意旨略以：
    鑒於現行查獲具殺傷力之違法槍枝，多屬非制式槍枝，可遠
    距離致人死傷，且殺傷力不亞於制式槍枝，對人民生命、身
    體、自由及財產法益之危害，實與制式槍枝無異；另因非制
    式槍枝之取得成本遠低於購買制式槍枝，且製造技術門檻不
    高、網路取得改造資訊容易，導致非制式槍枝氾濫情形嚴重
    ，若區分制式與否而分別適用第7條或第8條處罰，將使不法
    分子傾向使用非制式槍砲從事不法行為，以規避第7條較重
    之刑責，無異加深不法分子大量使用非制式槍砲之誘因，爰
    為有效遏止持非制式槍砲進行犯罪情形，非制式槍砲與制式
    槍砲罪責確有一致之必要等語。是依修正後槍砲彈藥刀械管
    制條例之規定，持有非制式槍枝者，其法定刑依同條例第7
    條第4項之規定為「5年以上有期徒刑，併科1千萬元以下罰
    金」，較之修正前同條例第8條第4項之規定「3年以上10年
    以下有期徒刑，併科7百萬元以下罰金」為重，是修正後新
    法並未較有利於被告5人，經比較新舊法之結果，應依刑法
    第2條第1項前段之規定，適用被告行為時即修正前之同條例
    第8條第4項規定處斷。
㈡、按槍砲彈藥刀械管制條例第8條第4項所謂之持有，係指行為
    人就特定槍、彈，具有一定之實質支配或管理能力而言，亦
    即是指行為人就該槍、彈，在法律上、事實上居於可得支配
    、管理之狀態，所重者，在於人與該物品間之實力支配關係
    ，不以直接占有為必要，間接占有亦可，且與時間長短、距
    離遠近，亦無必然關係，只要行為人在客觀上對於該槍、彈
    仍存有支配之高度可能性，可以其他方式建立或維持對該槍
    彈之管理支配關係，排除他人干涉，自屬持有之範疇。又寄
    藏與持有槍彈，均係將物置於自己實力支配之下。惟所稱「
    持有」，係指為自己占有，置於自己實力支配下之意；所謂
    「寄藏」，則係指受寄他人，為之隱藏而言。因之，行為人
    如係因他人交付槍彈作為借款之擔保物，該他人既因借貸而
    將槍彈質押於行為人處，則行為人即顯非係受他人之委託為
    之隱藏，而顯係為自己占有該槍彈之意而持有，自非屬受託
    寄藏槍彈而持有，而應論以持有槍彈之罪（最高法院93年度
    台上字第4352號判決要旨參照）。查被告蘇紹章雖未直接占
    有本案槍枝，然因其係指示不知情之陳佑軒將機車停放在特
    定處所並開啟置物箱，使被告林思維得以將扣案槍枝放置在
    機車置物箱內，以此方式建立其對扣案槍枝之管理支配地位
    ，故其利用不知情之陳佑軒而間接占有本案槍枝，應堪認定
    。另本件扣案槍枝係黃翰羣因積欠被告蘇紹章債務而提供質
    押之物，參以抵押之目的即在取得債權之保全，是於債務人
    確實清償債務前，債權人為確保自己之債權之實現，而出於
    為自己持有之意思保管抵押品，倘債務人遲未清償，債權人
    更可能為自己債權實現之意思而逕將抵押品予以換價、變賣
    。故被告蘇紹章輾轉自黃翰羣處取得本案槍枝，其於黃翰羣
    清償債務之前，將上開槍枝納入實力支配之下，主觀上乃係
    為自己而占有管領，揆諸前開見解，應認被告蘇紹章收受並
    占有管領本案槍枝，核屬「持有」槍枝之行為。
㈢、按槍砲彈藥刀械管制條例，係將「持有」與「寄藏」為分別
    之處罰規定，而寄藏與持有，均係將物置於自己實力支配之
    下，僅寄藏必先有他人之持有行為，而後始為之受「寄」代
    「藏」而已。故寄藏之受人委託代為保管，其保管之本身，
    亦屬持有。不過，此之持有係受寄之當然結果，故法律上宜
    僅就寄藏行為為包括之評價，不應另就持有行為予以論罪。
    寄藏與持有之界限，應以持有即實力支配係為他人或為自己
    而占有管領為判別準據，寄藏之犯罪，於受人委託代為保管
    而持有之際，即已成立，不以另有完成藏匿行為為必要，其
    犯罪之完結繼續至寄藏行為終了時止（最高法院74年度台上
    字第3400號判例、95年度台上字第3978號、93年度台上字第
    2253號裁判、最高法院88年第8次刑事庭會議決議意旨參照
    ）。本件被告徐沅觀自109年3月19日下午6時30分許至20日
    凌晨3時前之某時許、被告林鵬瑋自109年3月20日凌晨3時前
    之某時許至相隔1小時後之某時許、被告林思維自109年3月2
    1日晚上10時許至22日晚上11時許、被告蘇紹章自109年3月2
    2日晚上11時至11時5分許，持有扣案槍枝之所為，均係犯修
    正前槍砲彈藥刀械管制條例第8條第4項之非法持有可發射子
    彈具殺傷力之非制式槍枝罪。被告林宥安自被告林鵬瑋將扣
    案槍枝移置其住處房間後迄被告林思維於109年3月21日晚上
    10時許前往拿取該扣案槍枝之期間，同意提供其住處房間用
    以保管扣案槍枝之所為，係犯修正前槍砲彈藥刀械管制條例
    第8條第4項之非法寄藏可發射子彈具殺傷力之非制式槍枝罪
    ，且其雖受託代為保管藏放扣案槍枝，而將扣案槍枝置於自
    己實力支配之下而持有，但此持有係受寄之當然結果，不另
    論罪。起訴意旨認被告林宥安所為，係犯非法「持有」可發
    射子彈具殺傷力之改造槍枝罪，惟被告林宥安應係「寄藏」
    而非「持有」，起訴意旨尚有未洽，而此僅屬同條項之不同
    犯罪型態，自毋庸更變更起訴法條。
㈣、刑之減輕事由:
 1、被告林思維有槍砲彈藥刀械管制條例第18條第1項後段規定
    之適用；被告蘇紹章有刑法第62條規定之適用:
⑴、按槍砲彈藥刀械管制條例第18條第1 項規定，犯該條例之罪
    自首，並報繳其持有之全部槍砲、彈藥、刀械者，減輕或免
    除其刑；其已移轉持有而據實供述全部槍砲、彈藥、刀械之
    來源或去向，因而查獲者，亦同。其所謂自首，依刑法第62
    條規定，以犯人在犯罪未發覺之前，向該管公務員申告犯罪
    事實，而受裁判，即為已足。所謂未發覺，指犯罪事實未為
    有偵查犯罪職權之公務員所發覺，或犯罪事實雖已發覺，而
    尚不知犯人為誰者而言。又有偵查犯罪職權之公務員對犯罪
    事實之發覺，固不以確知犯罪事實為必要，而係對其發生嫌
    疑時，即得稱為已發覺；但此項嫌疑，仍須有確切之根據得
    為合理之可疑者，始足當之，若單純主觀上之懷疑，而與事
    實巧合，仍與已發覺之情形有別（最高法院108 年度台上字
    第1255號判決意旨參照）。另槍砲彈藥刀械管制條例既為刑
    法之特別法，該條例第18條第1項規定，即為刑法第62條但
    書所示之特別規定，自應優先適用（最高法院91年度台上字
    第615號判決、92年度台上第422號判決見解參照）。
⑵、經查，關於本案之查獲經過，經本院函詢臺南市政府警察局
    永康分局結果，據該局函覆之偵查報告略以：本案係依據被
    告林思維及蘇紹章至臺南市政府警察局永康分局之警詢供述
    始獲悉其等涉有本案槍砲犯嫌，進而追查得知本案槍枝來源
    為黃翰羣。且在被告林思維、蘇紹章至臺南市政府警察局永
    康分局說明前，無客觀合理可疑事證懷疑其等涉有前開持有
    槍枝犯嫌等語，此有臺南市政府警察局永康分局110年9月15
    日南市警永偵字第1100507334號函暨所附偵查報告及時序表
    在卷可參（本院卷二第103至108頁）。此外，亦有被告林思
    維、蘇紹章於109年3月27日所填寫之自首單各1份附卷可憑
    （偵卷一第1頁，偵卷二第1頁）。是被告林思維、蘇紹章均
    係在尚未被有權偵查之機關發覺前，主動告知警方其等持有
    扣案槍枝之犯行，核與自首要件相符。惟因扣案槍枝係警方
    在陳佑軒機車置物箱內扣得，被告林思維、蘇紹章並無「報
    繳」行為，尚與槍砲彈藥刀械管制條例第18條第1項前段之
    減輕規定不符，被告蘇紹章之辯護人主張有此減刑規定之適
    用（見本院卷二第360頁），容有誤會。然被告林思維、蘇
    紹章本案所犯非法持有可發射子彈具有殺傷力槍枝之犯行部
    分，仍符合自首要件。另因被告林思維已將扣案槍枝移轉持
    有，並供出該槍枝來源為黃翰羣，且檢察官業於本案起訴事
    實載明黃翰羣係與蘇紹章協商以槍枝作為抵押，則雖黃翰羣
    因目前通緝中而尚未經檢警查緝到案，惟仍不失已因被告林
    思維之供述而查獲黃翰羣。是被告林思維所犯，符合槍砲彈
    藥刀械管制條例第18條第1項後段規定，爰依前開規定減輕
    其刑。惟就被告林思維持有槍枝之情節觀之，認此部分減輕
    其刑即為已足，不宜免除其刑。另就被告蘇紹章所犯部分，
    因符合刑法第62條自首規定，爰依法減輕其刑。
2 、被告林思維、蘇紹章另有槍砲彈藥刀械管制條例第18條第4
    項規定之適用:
⑴、按犯本條例之罪，於偵查或審判中自白，並供述全部槍砲、
    彈藥、刀械之來源及去向，因而查獲或因而防止重大危害治
    安事件之發生者，減輕或免除其刑，槍砲彈藥刀械管制條例
    第18條第4 項前段定有明文。又依其犯罪型態兼有來源及去
    向者，固應供述全部之來源及去向，始符合上開規定。但其
    犯罪行為，僅有來源而無去向，或僅有去向而無來源者，祇
    要供述全部來源，或全部去向，因而查獲或因而防止重大危
    害治安事件之發生時，即符合減輕或免除其刑之規定，並非
    謂該犯罪行為，必須兼有來源及去向，始有該條項之適用。
    否則情節較重者（兼有來源及去向），合於減免之規定，情
    節較輕者（僅有來源而無去向，或僅有去向而無來源），反
    而不合於減免之規定，豈不造成輕重失衡（最高法院103 年
    度第2 次刑事庭會議決議意旨參照）。
⑵、查本案槍枝係經警方在陳佑軒之機車置物箱內查獲，則該槍
    枝自屬無去向之情形；又被告林思維、蘇紹章為警查獲後，
    均於偵查中自白犯行，並向檢察官供述該槍枝來源為黃翰羣
    ，此有其等偵查中之訊問筆錄在卷可參（偵卷一第3頁，偵
    卷二第3頁）。而警方依其等供述循線追查結果，被告林宥
    安、林鵬瑋、徐沅觀亦均供稱該扣案槍枝係黃翰羣擬交付他
    人之物無誤，且檢察官亦於起訴事實為如此認定，業如前述
    ，則本件確因被告林思維、蘇紹章於偵查中自白，並據實供
    述槍枝之來源，因而查獲黃翰羣，揆諸上開說明，已符合槍
    砲彈藥刀械管制條例第18條第4 項前段之規定，故均予以減
    輕其刑。惟依本案被告林思維、蘇紹章持有槍枝之情節以觀
    ，認依前開規定減輕其刑即為已足，不宜免除其刑，附此說
    明。
3 、被告林思維、蘇紹章各有前揭2 種以上刑之減輕事由，爰依
     刑法第70條規定，均遞減其刑。
㈤、被告林思維、蘇紹章之辯護人雖請求再依刑法第59條規定酌
    減其刑（本院卷二第359至360頁、375頁），然刑法第59條
    之酌量減輕其刑，必須犯罪另有特殊之原因與環境等，在客
    觀上足以引起一般同情，認為即予宣告法定最低度刑期猶嫌
    過重者，始有其適用。至行為人犯罪之動機、目的、犯罪之
    手段、犯罪後所生之損害、犯罪後之態度等，僅屬得於法定
    刑內審酌量刑之事項，非酌量減輕之理由（最高法院51年台
    上字第899號判例、97年度台上字第352號判決意旨參照）。
    是以，刑法第59條之酌量減輕其刑之規定，必需於犯罪之情
    狀，在客觀上足以引起一般同情，認為即予宣告法定低度刑
    期，猶嫌過重者，始有其適用。查本案被告林思維、蘇紹章
    所涉犯行，業經上開2次減輕其刑，其等犯罪情狀並無情堪
    憫恕、科以減輕後最低刑度猶嫌過重之情形，自無從依刑法
    第59條之規定予以酌減其刑，併予說明。
㈥、累犯不予加重:
　　被告林鵬瑋前因不能安全駕駛致交通危險案件，經本院以10
    6 年度交簡字第425號判決判處有期徒刑4月確定，於106年1
    1月1日執行完畢；被告蘇紹章前因違反臺灣地區與大陸地區
    人民關係條例案件，經臺灣高雄地方法院以95年度訴字第11
    42號判決判處有期徒刑1年8月確定，並於107年11月7日縮短
    刑期假釋出監付保護管束，於108年1月24日保護管束期滿，
    視為執行完畢。以上均有被告林鵬瑋及蘇紹章之臺灣高等法
    院被告前案紀錄表在卷可查（本院卷一第26至27頁、44至45
    頁），是被告林鵬瑋、蘇紹章受有期徒刑執行完畢後，5 年
    以內故意再犯本件有期徒刑以上之非法持有可發射子彈具殺
    傷力之非制式槍枝罪，均已符累犯要件。惟本院審酌其等構
    成累犯之前案與本案，犯罪型態、原因、侵害法益及社會危
    害程度迥異，罪質不同，且其等前無任何與槍砲有關之犯罪
    紀錄，倘以累犯加重不符罪刑相當原則、比例原則，故均毋
    庸依刑法第47條第1 項規定，加重其刑，附此說明。
㈦、本院審酌具殺傷力之槍枝為管制物品，其性質上本屬高度危
    險且為我國所嚴加管制之物品，非經主管機關許可，任何人
    不得擅自持有、寄藏，以維社會大眾安全，被告等人均明知
    如此，卻仍無視於政府嚴格管制槍彈之政策，被告蘇紹章僅
    因黃翰羣積欠其債務即同意以本案槍枝作為質押擔保，輕易
    、貿然非法收受而持有本案槍枝，被告徐沅觀、林鵬瑋、林
    宥安、林思維則於過程中負責移轉、寄藏扣案槍枝，足見其
    等均法治觀念淡薄，犯罪動機及目的亦屬可議；兼衡被告等
    人各自持有、寄藏扣案槍枝之時間長短；被告徐沅觀前曾因
    非法持有可發射子彈具殺傷力槍枝而經判刑確定，猶再犯罪
    質相同之本案，主觀惡性非輕，被告林鵬瑋曾有多次酒駕前
    科犯行、被告林宥安曾有強制罪遭判刑之紀錄、被告林思維
    並無任何犯罪前科、被告蘇紹章則有違反電信法、賭博、妨
    害風化、違反兩岸條例等犯罪前科；被告蘇紹章、林思維犯
    後均主動供認犯行，並供出槍枝來源為黃翰羣，足見悔意，
    被告徐沅觀、林鵬瑋、林宥安均否認犯行，供詞避重就輕，
    難認悔悟；另參以被告徐沅觀自陳為國中肄業，離婚，無子
    女，前從事綁鐵工作，日薪約1700元，母親需其扶養、被告
    林鵬瑋自陳為國中肄業，已婚，有1名1歲子女，目前從事綁
    鐵工作，日薪約1800元，配偶及子女需其扶養、被告林宥安
    自陳為國中肄業，未婚，無子女，目前從事綁鐵工作，日薪
    約1500元，父親需其扶養、被告林思維自陳為高職肄業，已
    婚，無子女，目前做鷹架工作，家中無人需其扶養、被告蘇
    紹章自陳為高中畢業，未婚，有1名成年子女，目前無業，
    因罹患鼻癌，接受治療中（見本院卷一第187頁診斷證明書
    ），經濟來源為積蓄及保險理賠之家庭生活狀況等一切情狀
    ，分別量處如主文所示之刑，並均就併科罰金部分，諭知易
    服勞役之折算標準，以資懲儆。
㈧、又被告林思維未曾因故意犯罪受有期徒刑以上刑之宣告，有
    臺灣高等法院被告前案紀錄表在卷足按，本院考量被告林思
    維持有扣案槍枝並移轉持有，所為固非可取，然其年僅19歲
    ，係受友人指示始為本件犯行，其因一時失慮致罹刑典，犯
    罪後已主動坦承犯行，復詳實交代取槍情由並供出來源為黃
    翰羣，態度良好，且持有時間尚短，持有之方式為置放其車
    內，而被告林思維目前有正當工作，亦無另案於偵、審中，
    可認其工作、生活尚在正常軌道內，若因本案遽予入監執行
    ，勢必對於生涯產生嚴重之影響，且無益於教化。綜此情節
    ，本院認被告林思維經此偵、審程序及科刑宣告之教訓，當
    已知所警惕，信無再犯之虞，其所受宣告之刑以暫不執行為
    適當，爰依刑法第74條第1項第1款規定，諭知緩刑3年。又
    為使被告林思維深切記取教訓，並強化其法治觀念，使其於
    緩刑期內能深知警惕，避免再度犯罪，爰依刑法第74條第2
    項第5款、第8款之規定，諭知被告林思維應於判決確定之日
    起2年內，接受法治教育6小時，並向檢察官指定之政府機關
    、政府機構、行政法人、社區或其他符合公益目的之機構或
    團體提供120小時之義務勞務，復依刑法第93條第1項第2款
    規定，諭知被告林思維均應於緩刑期間付保護管束。倘被告
    林思維違反上開規定應行之負擔情節重大者，依刑法第75條
    之1第1項第4款之規定，仍得由檢察官向本院聲請撤銷緩刑
    之宣告，附此敘明。
五、沒收之說明:
　　按違禁物，不問屬於犯罪行為人與否，沒收之，刑法第38條
    第1項定有明文。查扣案之非制式手槍1枝（含彈匣1個，槍
    枝管制編號：0000000000號），經鑑定結果認具有殺傷力，
    業如前述，係屬違禁物，應依刑法第38條第1項之規定宣告
    沒收。
據上論斷，應依刑事訴訟法第299條第1項前段、修正前槍砲彈藥
刀械管制條例第8條第4項、槍砲彈藥刀械管制條例第18條第1項
後段、第4項，刑法第2條第1項前段、第11條前段、第62條前段
、第42條第3項前段、第38第1項、第74條第1項第1款、第2項第5
款、第8款、第93條第1項第2款，判決如主文。
本案經檢察官徐書翰提起公訴，檢察官鄭聆苓、陳擁文到庭執行
職務。
中　　華　　民　　國　　111  　年　　3  　月　　31　　日
　　　　　　　　　刑事第十二庭  審判長法　官　張婉寧
　　　　　　　　　                    法  官  黃鏡芳
　　　　　　　　　                    法  官  陳嘉臨
以上正本證明與原本無異。
如不服本判決應於收受本判決後20日內向本院提出上訴書狀，並
應敘述具體理由。其未敘述上訴理由者，應於上訴期間屆滿後20
日內向本院補提理由書狀（均須按他造當事人之人數附繕本）「
切勿逕送上級法院」。 
　　　　　　　　　　　   　　　　　 　書記官　楊意萱　　
中　　華　　民　　國　　111 　年　　3 　　月　　31　　日
附錄法條:
修正前槍砲彈藥刀械管制條例第8條
未經許可，製造、販賣或運輸鋼筆槍、瓦斯槍、麻醉槍、獵槍、
空氣槍或第四條第一項第一款所定其他可發射金屬或子彈具有殺
傷力之各式槍砲者，處無期徒刑或五年以上有期徒刑，併科新臺
幣一千萬元以下罰金。
未經許可，轉讓、出租或出借前項所列槍枝者，處五年以上有期
徒刑，併科新臺幣一千萬元以下罰金。
意圖供自己或他人犯罪之用，而犯前二項之罪者，處無期徒刑或
七年以上有期徒刑，併科新臺幣一千萬元以下罰金。
未經許可，持有、寄藏或意圖販賣而陳列第一項所列槍枝者，處
三年以上十年以下有期徒刑，併科新臺幣七百萬元以下罰金。
第一項至第三項之未遂犯罰之。
犯第一項、第二項或第四項有關空氣槍之罪，其情節輕微者，得
減輕其刑。